---
title: "Projet Visualisation"
output: 
  flexdashboard::flex_dashboard:
    theme: flatly
    orientation: columns
    vertical_layout: fill
  runtime: shiny
---

```{r setup, include=FALSE}
library(flexdashboard)
library(tidyverse)
library(DT)
library(ggplot2)
library(plotly)
library(rAmCharts)
library(shiny)
library(ggmap)
library(leaflet)
library(purrr)
library(graphics)

data <- read_delim("./DataViz.csv",delim=",")
```

Données
====================================

Column {data-width=500}
-----------------------------------------------------------------------

### Tableau

```{r}
datatable(data=data)
```

Column {data-width=500}
-----------------------------------------------------------------------

### Carte

```{r}
# Carte 

# Assets 
icone <- makeIcon(iconUrl = "https://www.stickpng.com/assets/thumbs/588a6708d06f6719692a2d20.png", iconWidth = 20, iconHeight = 20)

centreCarte=c(mean(data$lon),mean(data$lat))

description <- paste("type de bien :", data$type, "<br/>",  "prix :", data$prix, "euros", "<br/>", "surface :", data$surface, "m²", "<br/>", data$nb_pieces, "pièces", "<br/>", "Site :", data$url) 

# Construction de la carte
carte <-  leaflet(data=data) %>% setView(lng = centreCarte[1], lat = centreCarte[2], zoom = 12) %>% addTiles()

# Ajout Des markers
carte %>% addMarkers(~lon, ~lat, popup = ~description, icon=icone)
```

Carte  
====================================

Column {data-width=500}
-----------------------------------------------------------------------

### Carte de Paris groupes de logements : 

```{r}
# Carte 

# Assets 
icone <- makeIcon(iconUrl = "https://www.stickpng.com/assets/thumbs/588a6708d06f6719692a2d20.png", iconWidth = 20, iconHeight = 20)

centreCarte=c(mean(data$lon),mean(data$lat))

description <- paste("type de bien :", data$type, "<br/>",  "prix :", data$prix, "euros", "<br/>", "surface :", data$surface, "m²", "<br/>", data$nb_pieces, "pièces", "<br/>", "Site :", data$url) 

# Construction de la carte
carte <-  leaflet(data=data) %>% setView(lng = centreCarte[1], lat = centreCarte[2], zoom = 12) %>% addTiles()

# Ajout Des markers
carte %>% addMarkers(~lon, ~lat, popup = ~description, icon=icone,clusterOptions = markerClusterOptions()) 
```

Column {data-width=500}
-----------------------------------------------------------------------

### Couleurs des icônes : {data-height=250} 

* Vert clair : prix inférieur à 300 000€
* Vert foncé : prix compris entre 300 000€ et 700 000€
* Orange : prix compris entre 700 000€ et 1 000 000€ 
* Rouge : prix supérieur à 1 000 000€

### Carte de Paris en fonction des prix : {data-height=750}

```{r}
# Carte 

centreCarte=c(mean(data$lon),mean(data$lat))

description <- paste("prix :", data$prix, "euros")

getColor <- function(data) {
  sapply(data$prix, function(prix) {
  if(prix <= 300000) {
    "lightgreen"
  } else if(prix > 300000 & prix <= 700000) {
    "green"
  }else if(prix > 700000 & prix <= 1000000) {
    "orange"
  } else {
    "red"
  } })
}

icons <- awesomeIcons(
  markerColor = getColor(data=data)
)

carte <-  leaflet(data=data) %>% setView(lng = centreCarte[1], lat = centreCarte[2], zoom = 12) %>% addTiles()

# Ajout Des markers
carte %>% addAwesomeMarkers(~lon, ~lat, icon=icons, popup = ~ description)
```

Graphiques 
====================================

Column {.tabset data-width=500}
-------------------------------------

### Boxplot maison/appartement

```{r}
p <- data[,1]
p1 <- data[,3]
d <- data.frame(p,p1)

names(d) <- c("type_bien","prix")

d <- as_tibble(d)
d1 <- filter(d,type_bien=="appartement" | type_bien=="maison")

u <- ggplot(d1)+aes(x=type_bien,y=prix)+geom_boxplot(fill=c("cadetblue1","antiquewhite3"))+theme_bw()
ggplotly(u)

```

### Boxplot chambre/studio

```{r}
d2 <- filter(d,type_bien=="chambre" | type_bien=="studio")

u1 <- ggplot(d2)+aes(x=type_bien,y=prix)+geom_boxplot(fill=c("cadetblue1","antiquewhite3"))+theme_bw()
ggplotly(u1)
```

Column {.tabset data-width=500}
-------------------------------------

### Histogramme 

```{r}
amHist(data$prix,col="lightgreen",border="green",main="Histogramme du prix", xlab="prix",ylab="fréquence")
```

### Nuage de points   

```{r}
u4 <- ggplot(data)+aes(x=surface,y=prix,color=type)+geom_point()
ggplotly(u4)
```

### Barplot 

```{r}
barplot <- ggplot(data)+aes(x=nb_pieces,fill=type)+geom_bar()+geom_text(aes(label=..count..),stat="count",position=position_stack(0.5))+labs(x="nombre de pieces",y="effectif")
ggplotly(barplot)
```

Régression  
====================================

Column {data-width=450}
-----------------------------------------------------------------------

### Régression sur le prix : coefficients 

```{r}
reg <- lm(prix~nb_pieces+nb_chambres+surface,data)
summary(reg)
#knitr::kable(coef(reg))
```

Column {.tabset data-width=550}
-------------------------------------

### Observation graphique

```{r}
u4 <- ggplot(data)+aes(x=nb_photo+nb_pieces+nb_chambres+surface,y=prix)+geom_point(size=1,fill="cadetblue3",color="cadetblue3")+geom_smooth(method="lm",color="cadetblue4",fill="antiquewhite1")+theme_minimal()+ggtitle("Régression linéaire sur le prix")
ggplotly(u4)
```

### Résidus 

```{r}
residu <- rstudent(reg)
amPlot(x=residu,y=data$prix,col="darkblue",ylab="prix")
```


